# 投资公司代持管理层股份，管理层如何在二级市场自由买卖？

提问人：Wolf9966 时间：2014-03-19 22:55:03
拟上市公司新成立一家投资公司，作为员工持股公司，投资公司持有拟上市公司一定股份，这些股份有公司管理层持有，我想知道，若该拟上市公司成功上市后，管理层如何能在二级市场出售这些股份，听主办律师说可以自由转让的，但我认为实际上上市公司的股份是由投资公司代持的，如何能有管理层个人自由买卖呢？谢谢！

回答人：chenyiwei
到满足解锁条件以后，这部分股份可以量化到激励对象个人，由持股公司转让给激励对象个人，就可以实现转让了。还有一种做法是在量化到个人的基础上，由激励对象个人向持股公司发出卖出指令（数量以量化到其个人的持股数量为限），持股公司根据激励对象的指令将等待期已满的股份卖出，收益归激励对象个人所有。

提问人：Wolf9966 时间：2014-03-20 22:49:52
若以持股公司名义卖出，应该会有投资损益的出现吧，会涉及到企业所得税啊，那个人是否会少一块收入呢

回答人：chenyiwei
如果持股主体是合伙企业，由于采用“先分后税”方式，就基本没有这个问题。